臺灣澎湖地方法院民事裁定
111年度亡字第5號
聲  請  人  財政部國有財產署南區分署
法定代理人  黃莉莉  
代  理  人  高玉霞  
失  蹤  人  蔡惟曲    應受送達處所不明
上列聲請人聲請宣告蔡惟曲死亡宣告事件，本院裁定如下：
    主  文
准對失蹤人蔡惟曲（男，日據時期明治42年00月0日生，失蹤前
最後住所：澎湖郡湖西庄北寮○○○番地）為宣告死亡之公示催告
。
該失蹤人應於本公示催告經公告揭示之翌日起參個月內，向本院
陳報其生存，如不陳報，本院將宣告其為死亡。
無論何人，凡知該失蹤人之生死者，均應於上開時日以前，將其
所知之事實，陳報本院。
    理  由
一、按修正之民法總則第8條之規定，於民法總則施行後修正前
    失蹤者，亦適用之，但於民法總則修正前，其情形已合於修
    正前民法總則第8條之規定者，不在此限，民法總則施行法
    第3條第3項定有明文。又失蹤人失蹤滿10年後，法院得因利
    害關係人之聲請，為死亡之宣告；則為71年1月4日修正公布
    前民法第8條第1項所明定。又宣告死亡或撤銷、變更宣告死
    亡之裁定，利害關係人或檢察官得聲請之；法院准許宣告死
    亡之聲請者，應公示催告；公示催告，應記載下列各款事項
    ：失蹤人應於期間內陳報其生存，如不陳報，即應受死亡
    之宣告。凡知失蹤人之生死者，應於期間內將其所知陳報
    法院；前項公示催告，準用第130條第3項至第5項之規定。
    但失蹤人滿百歲者，其陳報期間，得定為自揭示之日起2個
    月以上。家事事件法第155條、第156條分別定有明文。
二、聲請意旨略以：聲請人前經本院110年度司繼字第171號民事
    裁定選任為失蹤人蔡惟曲（男，日據時期明治42年00月0日
    生）之財產管理人，蔡惟曲於日據時期曾設籍澎湖郡湖西庄
    北寮○○○番地，惟現查無其行蹤，亦無死亡註記，堪認蔡惟
    曲陷於生死不明狀態，因聲請人為蔡惟曲之財產管理人，即
    為利害關係人，為利蔡惟曲之財產管理及處理，爰依法聲請
    對失蹤人蔡惟曲為死亡宣告等語。
三、經查：聲請人上開主張，業據提出本院110年度司繼字第171
    號裁定暨確定證明書、蔡惟曲之日據時期戶籍資料等件為證
    ，並經本院調閱上開卷宗核閱無誤。本院審酌上開蔡惟曲之
    戶籍資料記載其自明治42年(即民國前3年)00月0日出生，嗣
    未再有任何相關戶籍資料，復查無身分證統一編號，無從得
    知其入出境資料、全民健保投保資料、有無使用殯葬館、塔
    位、公墓等殯葬設施或火化紀錄，佐以蔡惟曲於36年0月00
    日，經土地總登記為坐落澎湖縣○○鄉○○○段00地號土地之所
    有人，然土地登記簿謄本所載住址為空白，應認失蹤人至遲
    於36年0月00日即已失蹤，且生死不明已逾10年，堪予認定
    。從而，聲請人宣告死亡之聲請，核屬正當，應予准許，並
    依法為公示催告，爰裁定如主文。
中　　華　　民　　國　　111 　年　　6 　　月　　13　　日
                  家事法庭　法　官　王偉為
以上正本係照原本作成。
如不服本裁定，應於送達後10日內向本院提出抗告狀，並繳納抗
告費新臺幣1,000元。
中　　華　　民　　國　　111 　年　　6 　　月　　13　　日
                            書記官　莊心羽